# 自制视频资本化合理性？

提问人：jzz614 时间：2018-02-08 11:05:30
自制小视频 放在自有网站上，视频不涉及广告、或其他收入流入的影响；视频也未申请版权。对于这个视频 资本化 计入无形资产进行摊销是否合理？

回答人：chenyiwei
该视频为本企业带来未来经济利益的方式？如何证明其符合资产的定义和确认条件？

提问人：jzz614 时间：2018-02-23 16:42:21
谢谢 版主@chenyiwei。无法直接看出能带来经济利益。该视频 可以增加用户网页浏览次数及时间；间接提升网站用户活跃度，有助于网站广告业务提升。这种能算能为企业带来未来经济利益？

回答人：chenyiwei
无法证明该视频能直接产生经济利益，建议直接将制作成本费用化（计入销售费用）处理。